* C:\Users\trocache\Documents\Thierry\2021_2022\5ESPE_2021\MaContrib\MyPowerSimu\CelluleCommut.asc
S§k1 SW_Node N001 cmd_H Ref_H MYSW
S§k2 0 SW_Node cmd_L Ref_L MYSW
V1 N003 0 50
V3 Triangle 0 PULSE(0 +1 0 {0.5/Freq} {0.5/Freq} 0 {1/Freq} 2000)
V4 Modulant 0 0.364
B§PWM cmd_L Ref_L V=if(V(Modulant)>V(Triangle),5,0)
B§PWM1 cmd_H Ref_H V=if(V(Modulant)<V(Triangle),5,0)
L1 N006 N007 100µ
R1 SW_Node N007 0.01
V2 N004 0 32.8
C1 N001 N008 272µ
R_ESR N008 0 4m
R2 N003 N002 50m
C2 N006 0 68µ
L2 N005 N006 3µ
R3 N006 N009 0.5
C3 N009 0 680µ
D1 N004 N005 D
L3 N001 N002 3µ
.model D D
.lib C:\Users\trocache\Documents\LTspiceXVII\lib\cmp\standard.dio
.model MYSW SW(Ron=1m Roff=1Meg Vt=2)
.tran 0 10m 0 10n
* http://www.linear.com/solutions/5735
* Modele du pont en H
* Commande
.param Freq=100k
* UBatt
* Generation PWM (MLI)
;op 0 1m 0 10n
.ic I(L1)=4.71
* IsMoy maxi = 2.4A
* Voir doc de conception.\nL2 C2 pour filtre la partie AC / DC du PV.\nR3 et C3 pour amortir le circuit réalisé (résonance importante L2 C2).
.backanno
.end
